臺灣桃園地方法院刑事判決
                        　　　　    110年度簡上字第377號

上　訴　人　
即　被　告　羅書育


選任辯護人　王聖傑律師
　　　　　　黃昱傑律師（嗣解除委任）
　　　　　　藍健軒律師
上列上訴人即被告因詐欺案件，不服本院110 年度壢簡字第852
號，中華民國110 年6 月18日第一審刑事簡易判決（聲請簡易判
決處刑案號：110 年度偵字第13381 號），提起上訴，本院管轄
之第二審合議庭認不應以簡易判決處刑，改依通常程序，並自為
第一審判決如下：
    主  文
原判決撤銷。
羅書育無罪。
    理  由
一、聲請簡易判決處刑意旨略以：被告羅書育明知金融帳戶係個
    人信用之重要表徵，可預見將自己金融帳戶提供他人使用，
    可能因此幫助他人從事詐欺取財行為而用以處理犯罪所得，
    使警方追查無門，竟不違背其本意，基於幫助他人詐欺取財
    之不確定犯意，於民國109 年12月8 日前某時，將其所申辦
    之中國信託商業銀行帳號000-000000000000號帳戶（下稱本
    案中信帳戶）之帳號告以詐欺集團成員使用。該詐欺集團成
    員即意圖為自己不法之所有，基於詐欺取財犯意，分別為下
    列行為：㈠於109 年12月5 日，以電話向告訴人陳素卿佯稱
    為其友人，須錢孔急為由，致告訴人陳素卿因此陷於錯誤，
    遂於109 年12月8 日12時48分許，匯款新臺幣（下同）40萬
    1,000 元至本案中信帳戶，並旋遭詐欺集團指示被告提領後
    交付不詳詐欺集團成員；㈡於109 年12月7 日，以LINE通訊
    軟體向告訴人陳秋樺佯稱為其親戚，須錢孔急為由，致告訴
    人陳秋樺因此陷於錯誤，遂於109 年12月8 日10時37分許，
    匯款15萬元、10萬元至本案中信帳戶，並旋遭詐欺集團指示
    被告提領後交付不詳詐欺集團成員。因認被告涉犯刑法第30
    條第1 項、第339 條第1 項之幫助詐欺取財罪嫌。
二、按被告未經審判證明有罪確定前，推定其為無罪，犯罪事實
    應依證據認定之，無證據不得認定犯罪事實；不能證明被告
    犯罪或其行為不罰者應諭知無罪之判決，刑事訴訟法第154
    條、第301 條第1 項分別定有明文。而犯罪事實之認定，應
    憑真實之證據，倘證據是否真實尚欠明顯，自難以擬制推測
    之方法，為其判斷之基礎；認定不利於被告之事實，須依積
    極證據，苟積極證據不足為不利於被告事實之認定時，即應
    為有利於被告之認定（最高法院53年台上字第656 號、30年
    上字第816 號判例意旨參照）。又依據刑事訴訟法第161 條
    第1 項規定，檢察官就被告犯罪事實，應負舉證責任，並指
    出證明之方法，因此，檢察官對於起訴之犯罪事實，應負提
    出證據及說服之實質舉證責任，倘其所提出之證據，不足為
    被告有罪之積極證明，或其指出證明之方法，無從說服法院
    以形成被告有罪之心證，基於無罪推定之原則，自應為被告
    無罪判決之諭知（最高法院110 年度台上字第5412號判決意
    旨參照）。至刑法上幫助犯之成立，須行為人基於幫助正犯
    犯罪之意思，予正犯以精神上或物質上之助力而參與犯罪構
    成要件以外之行為，以助成正犯犯罪之實施為要件；倘雖在
    外形上，可認為幫助，但對正犯之犯罪，無違法之認識，而
    欠缺幫助犯罪之故意，係基於其他原因，即難論以幫助犯；
    所謂幫助故意，雖不以行為人確知被幫助者係犯何種罪名為
    必要，惟仍需在行為人主觀上可能認識之範圍內，始足當之
    （臺灣高等法院100 年度上易字第354 號判決意旨參照）。
三、聲請簡易判決處刑意旨認被告涉犯刑法第30條第1 項、第
    339 條第1 項之幫助詐欺取財罪嫌，無非係以被告羅書育於
    警詢、偵訊時之供述、證人陳素卿、陳秋樺（即告訴人）於
    警詢時之證述、本案中信帳戶存摺影本、本案中信帳戶存提
    款交易憑證影本、本案中信帳戶基本資料及歷史交易明細、
    被告提領之現場錄影擷取畫面、受理詐騙帳戶通報警示簡便
    格式表及金融機構聯防機制通報單為其主要論據。
四、訊據被告固坦承有將本案中信帳戶之帳號告知他人、提供他
    人匯款，並於109 年12月8 日，依他人指示提領本案中信帳
    戶內之款項共55萬1,000 元，並將該等款項交與他人等情不
    諱，惟堅詞否認有何詐欺犯行，辯稱：我沒有犯罪的意思，
    當時我在交友軟體認識一個自稱「陳嘉聖」的人，「陳嘉聖
    」說他在會計事務所上班，說需要借帳戶匯款，說有一些台
    商要用的資金要匯進來，我如果出借帳戶，可領到總資金的
    1 % ，「陳嘉聖」還說對方很有錢、要幫他逃漏稅，我就提
    供本案中信帳戶帳號給「陳嘉聖」，如果有錢匯進來，「陳
    嘉聖」就會通知我去領錢，領錢後再交給會計事務所的外務
    ，但我沒有拿到報酬；因為「陳嘉聖」說他在勤業會計事務
    所上班，我想說蠻大間的，說他的業務範圍是這個，所以我
    就相信，逃漏稅的部分一樣相信是他的業務內容；後來本案
    中信帳戶被凍結，我詢問「陳嘉聖」，「陳嘉聖」說要10萬
    元的帳戶解凍金，並派外務與我相約於109 年12月22日，在
    苗栗縣後龍鎮火車站的廣場見面，我當場交付自己跟媽媽借
    來的10萬元給「陳嘉聖」指派的外務，因為我想說「陳嘉聖
    」是會計師很瞭解帳戶方面的問題，我非常相信他等語，並
    提出其與「陳嘉聖」間之通訊軟體LINE對話紀錄擷取畫面以
    佐其詞。而被告之辯護人則為被告辯護略以：被告確實是受
    自稱「陳嘉聖」之人所欺騙，詐欺集團成員佯裝為「陳嘉聖
    」追求被告，獲取被告信任後，再誘騙被告提領款項，被告
    另有提起告訴，因而查獲共犯「詹逸瑋」，「詹逸瑋」的起
    訴書也有記載到被告是陷於錯誤而交付款項，是本案被告無
    犯罪之故意等語。經查：
　㈠被告雖遲於本院始提出其與「陳嘉聖」間之通訊軟體LINE對
    話紀錄擷取畫面（見本院簡上卷一，第31至125 頁；簡上卷
    二，第77至193 頁），然被告於本院準備程序時對此供稱：
    因為警詢及偵訊時沒有意識到嚴重性，所以沒有提出等語（
    見本院簡上卷二，第21頁）。參以一般人對於社會事物之警
    覺性或風險評估，常因人而異，每個人面對重大事件之決定
    與處理，或有積極明快、或有消極被動而猶豫不決等不同態
    度，是本案自不能因被告未於偵查伊始即提出其與「陳嘉聖
    」間之通訊軟體LINE對話紀錄，遽認其所辯情由及所提上開
    對話紀錄均無可採。且依被告所提上開對話紀錄內容所示，
    被告於對話中依「陳嘉聖」指示、傳送與「陳嘉聖」之交易
    明細表及被告個人當下穿著打扮之照片，均與卷附本案中信
    帳戶存摺影本、本案中信帳戶存提款交易憑證影本、本案中
    信帳戶基本資料及歷史交易明細、被告提領現場錄影擷取畫
    面所示之時間、金額及被告當日穿著等情相符（見臺灣桃園
    地方檢察署110 年度偵字第13381 號卷《下稱桃檢偵卷》，
    第35至51頁；本院簡上卷一，第114 至116 頁、第120 至
    122 頁），是被告於本院所提其與「陳嘉聖」間之通訊軟體
    LINE對話紀錄，當非臨訟杜撰，應堪採信，先予敘明。
　㈡被告於109 年12月8 日9 時許，將本案中信帳戶之帳號及存
    摺照片，以通訊軟體LINE傳送與「陳嘉聖」；告訴人陳素卿
    於109 年12月5 日13時30分許至同年月7 日9 時57分許，遭
    某真實姓名年籍不詳、佯裝為其友人「愛圓」之人，撥打電
    話向告訴人陳素卿佯稱：急需用款云云，致告訴人陳素卿陷
    於錯誤，遂於同年月8 日12時48分許，匯款40萬1,000 元至
    本案中信帳戶；告訴人陳秋樺於109 年12月7 日14時56分許
    ，遭某真實姓名年籍不詳、佯裝為其表哥「許○○」（姓名
    詳卷）之人，撥打電話向告訴人陳秋樺佯稱：急需用款云云
    ，致告訴人陳秋樺陷於錯誤，遂於同年月8 日10時37分許，
    匯款15萬元（聲請意旨誤載為「15萬元、10萬元」）至本案
    中信帳戶；被告於109 年12月8 日13時許，經「陳嘉聖」以
    通訊軟體LINE指示，先後提領本案中信帳戶內之2 萬元、44
    萬元及9 萬1,000 元（共55萬1,000 元），並依「陳嘉聖」
    指示，將該等款項交與「陳嘉聖」指定、聲稱為「外務」之
    某真實姓名年籍不詳之人等情，業據被告於警詢、偵訊、本
    院準備程序及審理時所是認（見桃檢偵卷，第9 至27頁、第
    93至94頁；本院簡上卷二，第20至23頁、第61至63頁），核
    與證人陳素卿、陳秋樺（即告訴人）於警詢時所證無牴觸之
    情（見桃檢偵卷，第57至59頁、第65至71頁），復有本案中
    信帳戶存摺影本、本案中信帳戶存提款交易憑證影本、本案
    中信帳戶基本資料及歷史交易明細、被告提領之現場錄影擷
    取畫面、受理詐騙帳戶通報警示簡便格式表、金融機構聯防
    機制通報單及被告上開所提其與「陳嘉聖」間之通訊軟體
    LINE對話紀錄擷取畫面在卷可稽（見桃檢偵卷，第35至51頁
    、第61至63頁、第73至77頁；本院簡上卷一，第31至125 頁
    ；簡上卷二，第77至193 頁），此部分之事實，首堪認定。
　㈢被告於109 年11、12月間，持續以通訊軟體LINE與自稱「陳
    嘉聖」之人相互傳送訊息，「陳嘉聖」在訊息中自稱為81年
    次、在勤業眾信會計事務所從事會計業務，並傳送「陳嘉聖
    」之個人生活照、工作名片及中華民國技術證等與被告，又
    將被告傳送與其之被告個人照片設為手機桌面、復擷取該畫
    面傳送與被告，表示已將手機桌面更換為被告個人照片（見
    本院簡上卷一，第36、49、50、52、53、104 、124 頁；簡
    上卷二，第121 至123 頁）；且被告與「陳嘉聖」之訊息中
    互稱「老公」、「老婆」及「寶貝」，「陳嘉聖」並對被告
    告以「那我給妳一個溫暖的擁抱可以嗎」、「那妳願意跟我
    共度餘生嗎？雖然不能給妳最好，但我能給妳我擁有的一切
    」、「我喜歡妳不是只有外表」、「寶貝也都符合我那些簡
    單的條件呀」、「妳媽媽不介意網路交友喔」、「提親是一
    定的」、「所以只要我認定的就不會輕易放開」、「沒認定
    我怎麼會叫妳老婆」、「主管還很高興我終於願意交女朋友
    了」、「放心寶貝這一輩子非妳不娶」、「現在辛苦一點以
    後日子才好過呀」、「畢竟還要跟老婆結婚生孩子」、「只
    要老婆不離開我，在我遇到困難願意陪我幫助我就好」、「
    如果可以就這一兩年結婚」、「星期六我帶老婆去補一補」
    、「我晚上下班過去老婆那岳母就可以見我了」、「老婆我
    今天可能會凌晨才回去耶，今天台商找我跟主管見面談工作
    」、「我會請台商那邊盡快」等內容云云（見本院簡上卷一
    ，第37、39、52、62、64、69、70、71、98、106 、110 、
    124 、125 頁）；而被告於訊息中亦曾傳送「想快點約會啊
    哈哈哈」、「我跟媽媽說了，寶貝是我男友」、「我一直都
    想趕快結婚」、「我們要相愛一輩子，互相扶持」、「我一
    定會一直在老公身邊」、「老公想要幾歲結婚啊」、「哈哈
    哈哈老公求婚的時候，我還是說等一下我考慮一下」、「我
    媽媽很滿意老公」、「我跟媽媽說我大概一兩年內結婚，媽
    媽說可以」、「媽媽說可以結婚」、「老公跑不掉了，媽媽
    爸爸都知道了」等內容與「陳嘉聖」，另曾轉傳「我想很久
    我覺得你跟會計師有點進展太快，我還是覺得怕怕的，因為
    以他的條件應該找更好的，我實在懷疑他喜歡妳什麼」等內
    容與「陳嘉聖」，並向「陳嘉聖」表示「我媽媽打的，要好
    好證明給我媽媽看」等語，而「陳嘉聖」則回以「放心我會
    證明好的」云云（見本院簡上卷一，第39、62、68、72、98
    、106 、107 、108 、109 、120 頁）等情，有上開被告所
    提其與「陳嘉聖」間之通訊軟體LINE對話紀錄擷取畫面在卷
    可憑，是被告前揭所辯其在交友軟體認識自稱在會計事務所
    上班之「陳嘉聖」等節，已非無稽。且依上開對話紀錄內容
    所示，被告與「陳嘉聖」雖未曾實際見面，然於本案發生前
    已在網路上互動往來多日，並逐日密切相互傳送訊息或以通
    訊軟體通話，且訊息內容多為其等感情生活互動往來之話語
    ，又相互傳送個人生活照片，甚以「老公」、「老婆」及「
    寶貝」相稱，並提及日後結婚及共同生活等事宜，堪認被告
    當下正處於愛情熱戀期而相信「陳嘉聖」所述之各該話語，
    並確信其與「陳嘉聖」係以結婚為前提之交往無訛。
　㈣「陳嘉聖」於109 年12月4 日16時許起，對被告表示「最近
    都在處理香港台商資金的問題，這陣子因為那邊的稅收比較
    重，所以都需要把資金匯進來臺灣」、「簡單來說我們就是
    幫他們避稅」、「簡單來說就是現在香港台商的資金現在要
    用到個人帳戶，然後我現在要把之前有跟我們配合的人重新
    聯絡看他們這幾天能不能兼職幫我們領資金出來給我們公司
    的外務」、「這個都合法的」、「一個月最多可以進兩次資
    金」、「老婆要先把資料給我嗎？我吃完飯送審核有過的話
    ，老婆明天就可以幫我了」、「老婆審核通過了」、「等外
    務把資金收回」、「看薪水老婆要先領還是第二天再一次領
    」、「就是我們這個給別人兼職的，不然請別人幫忙領資金
    ，錢都沒給別人也沒人要幫忙呀」、「剛剛有順便跟主管說
    老婆還有一個中信的」、「老婆等等中信的簿子也要拍給我
    喔」云云，並於109 年12月8 日12時許，要求被告提領本案
    中信帳戶內之款項，再交與指定之外務人員，且於上開對話
    期間，持續夾雜上開「妳媽媽不介意網路交友喔」、「提親
    是一定的」、「所以只要我認定的就不會輕易放開」、「沒
    認定我怎麼會叫妳老婆」、「主管還很高興我終於願意交女
    朋友了」、「放心寶貝這一輩子非妳不娶」、「現在辛苦一
    點以後日子才好過呀」、「畢竟還要跟老婆結婚生孩子」、
    「只要老婆不離開我，在我遇到困難願意陪我幫助我就好」
    、「如果可以就這一兩年結婚」、「星期六我帶老婆去補一
    補」、「我晚上下班過去老婆那岳母就可以見我了」、「老
    婆我今天可能會凌晨才回去耶，今天台商找我跟主管見面談
    工作」、「我會請台商那邊盡快」等內容（見本院簡上卷一
    ，第61至64頁、第68至71頁、第98頁、第106 頁、第110 至
    115 頁、第120 至125 頁），有上開被告所提其與「陳嘉聖
    」間之通訊軟體LINE對話紀錄擷取畫面在卷可憑，是被告前
    揭所辯其因相信「陳嘉聖」，方有提供本案中信帳戶並提領
    款項等節，亦非無據。再查：
  1.詐欺集團詐欺手法日新月異，縱然政府、金融機構廣為宣導
    ，並經媒體多所披露，民眾受騙案件仍層出不窮，被害人當
    中，亦不乏有高學歷、收入優渥或具相當社會經驗之人，其
    等受騙之原因，亦多有不甚合常情者，倘一般人可能因詐欺
    集團詐騙陷於錯誤而交付鉅額財物，則金融帳戶持有人因之
    陷於錯誤而提供帳戶資料，甚或依對方指示提領轉匯或轉交
    帳戶內之款項，亦非全無可能，未必即出於幫助或共同詐欺
    取財犯意之一途。被告於本案發生時，年23歲、大學肄業、
    未婚、前無刑案紀錄等情，有個人基本資料查詢結果及刑案
    資料查註紀錄表在卷可憑（見桃檢偵卷，第31、79頁），是
    被告並非素行不佳之人，且年屆民法所定得結婚之齡。又被
    告於前述確信其與「陳嘉聖」係以結婚為前提交往之認知下
    ，經自稱在勤業眾信會計事務所從事會計業務之「陳嘉聖」
    聲稱提供帳戶及提領款項轉交乃合法避稅之舉，且於「陳嘉
    聖」商請提供帳戶及提領款項之期間，其等間之感情生活話
    語亦未中斷，則被告於此情境下，能否預見匯入本案中信帳
    戶內之款項，並非「陳嘉聖」所聲稱者而實為詐欺被害人之
    匯款，並於預見後仍對於該結果之發生不違背其本意，而有
    幫助或共同詐欺取財之不確定故意，實有所疑。蓋倘被告果
    有幫助「陳嘉聖」或與「陳嘉聖」共同詐欺取財之不確定故
    意，為求其等日後婚姻家庭生活之順遂，何以仍提供其本人
    名下之本案中信帳戶供「陳嘉聖」匯款，使檢警得循匯款金
    流，查知帳戶之持用人（即被告）涉有犯嫌，嗣亦恐因檢警
    未能查得實際詐騙被害人之人，致其將獨自面對刑事訴追及
    被害人之民事求償，而使其原所嚮往之婚姻家庭生活將遭逢
    巨變？是被告當下正處於愛情熱戀期，確信其與「陳嘉聖」
    係以結婚為前提之交往，因感情受騙於「陳嘉聖」，方聽信
    「陳嘉聖」合法避稅之說詞，而提供本案中信帳戶，並依指
    示提領復轉交款項等情，核無乖逆違常之處，已然可信。
  2.抑有進者，被告嗣於109 年12月9 日16時43分許起（即提領
    聲請簡易判決處刑意旨所指本案款項後），又經「陳嘉聖」
    告以「老婆，妳那邊用妳的帳戶幫我給客戶轉10萬元一下，
    然後客戶明天再給妳轉回去，不然昨天的資金銀行那邊有出
    現點狀況」、「我怕妳帳戶會被凍結」、「可以跟媽媽先拿
    一下，晚上或者明早再轉回去」、「凍結之後會所有帳戶都
    用不了，然後要到警察局配合做筆錄」、「老婆，我不是對
    妳兇，因為事情沒有妳想的那麼簡單」、「現在起碼要10萬
    解凍金，公司才能處理」、「跟媽媽先借一點」「老婆辛苦
    一下，如果能用匯的我也不會讓老婆那麼累」、「老婆到時
    候可以把錢送到苗栗嗎」、「就先把10萬拿給外務呀」云云
    ，進而依「陳嘉聖」之指示，於同年月22日22時38分許，在
    苗栗縣後龍鎮後龍火車站，將其10萬元現金交與「陳嘉聖」
    指定之「外務」，後於110 年1 月9 日本案警詢時，經警詢
    問而另指陳上情並指證該名「外務」之特徵，再配合警方於
    翌（10）日將該名「外務」約出見面，使警方得於110 年1
    月10日16時20分許，在苗栗縣後龍鎮後龍火車站逮捕另案被
    告「詹逸瑋」等情，業據被告於警詢時供陳在案（見桃檢偵
    卷，第23至24頁；本院函調之臺灣苗栗地方檢察署110 年度
    偵字第554 號案卷影本《下稱苗檢偵卷》，第59至61頁、第
    65至71頁），復有被告前開於本院所提其與「陳嘉聖」間之
    通訊軟體LINE對話紀錄在卷可稽（見本院簡上卷二，第77至
    193 頁）。而另案被告詹逸瑋於上開案件警詢及偵訊時供稱
    ：我於109 年12月22日22時38分許，在苗栗縣後龍鎮後龍火
    車站的廣場與羅書育見面，是「林修賢」要我去跟「陳嘉聖
    」的女友拿錢，說到火車站廣場會有一個女生在等我，我就
    跟那個女生拿錢，該女生給我10萬元現金，我之後依「林修
    賢」指示將其中9 萬5,000 元匯至「林修賢」指定之帳戶；
    「林修賢」於110 年1 月10日要我再去跟「陳嘉聖」的女友
    拿錢，在苗栗縣後龍鎮後龍火車站廣場，之後警方追上並逮
    捕我等語（見苗檢偵卷，第25頁、第125 至127 頁），復有
    另案現場查獲照片、另案被告詹逸瑋之中國信託商業銀行帳
    戶交易明細在卷可憑（見苗檢偵卷，第99至105 頁、第151
    至155 頁），此等事證亦與上開被告於警詢時之供述及前開
    於本院所提之通訊軟體LINE對話紀錄互核相符。再參以被告
    於另案被告詹逸瑋被訴詐欺乙案，經檢察官認定為詐騙被害
    人，且該案係因被告（即該案被害人）配合警方而查獲並提
    起公訴等情，有另案桃園市政府警察局中壢分局刑事案件報
    告書、臺灣苗栗地方檢察署檢察官起訴書在卷可參（見苗檢
    偵卷，第7 至9 頁，第173 至176 頁）。是倘被告果有幫助
    或共同詐欺取財之不確定故意，何以於本案幫助「陳嘉聖」
    （或與「陳嘉聖」共同）詐騙告訴人陳素卿、陳秋樺後，反
    遭「陳嘉聖」續以同一事件之衍生說詞所騙，並因而陷於錯
    誤交付其10萬元現金與另案被告詹逸瑋？則被告於110 年1
    月10日警詢時（此時已配合警方逮捕另案被告詹逸瑋）所供
    ：我直到警方通知我到派出所製作筆錄時，都還不知道自己
    遭詐騙等語（見苗檢偵卷，第67至71頁），應非無稽，益徵
    被告當下正處於愛情熱戀期，確信其與「陳嘉聖」係以結婚
    為前提之交往，因感情受騙於「陳嘉聖」，方聽信「陳嘉聖
    」合法避稅之說詞，而提供本案中信帳戶，並依指示提領復
    轉交款項，甚而遭「陳嘉聖」之詐騙，亦將自己現金交與另
    案被告詹逸瑋等情，已然甚明，自難認被告對於本案中信帳
    戶將被用於詐欺取財確有預見，且不違背其本意，而有幫助
    或共同詐欺取財之不確定故意。
　㈤從而，本案既可對被告為有利之存疑，且無法依客觀方法完
    全排除，依罪疑唯輕原則，於無確切相反證據足以推翻其辯
    詞前，即應採為有利之認定，自難遽令擔負幫助詐欺取財甚
    或共同詐欺取財之罪責。
五、綜上所述，本案依檢察官所提之證據，未達通常一般之人均
    不致有所懷疑而得確信為真實之程度，尚不足以令本院對被
    告產生其確有聲請簡易判決處刑意旨所指犯行之確信。此外
    ，復查無其他積極證據，足證被告確有聲請簡易判決處刑意
    旨所指之犯行，揆諸前揭說明，自應為被告無罪之諭知。
六、原審未察，認被告與「陳嘉聖」共同犯詐欺取財罪，對被告
    論罪科刑，容有未洽。被告上訴意旨否認犯罪，並指摘原判
    決不當，為有理由，自應由本院合議庭撤銷原判決，且本案
    有刑事訴訟法第451 條之1 第4 項但書第3 款之情事（法院
    於審理後，認應為無罪、免訴、不受理或管轄錯誤判決之諭
    知者），是本院應依同法第452 條之規定，改依第一審通常
    程序，諭知被告無罪之判決。
據上論斷，應依刑事訴訟法第455 條之1 第1 項、第3 項、第
452 條、第369 條第1 項前段、第364 條、第301 條第1 項，判
決如主文。
本案經檢察官吳明嫺聲請以簡易判決處刑，檢察官施韋銘到庭執
行職務。
中　　華　　民　　國　　110 　年　　11　　月　　30　　日
                  刑事第十一庭  審判長法  官  潘政宏
 
                                      法  官  蔡旻穎
 
                                      法  官  翁健剛
以上正本證明與原本無異。
如不服本判決應於收受判決後20日內向本院提出上訴書狀，並應
敘述具體理由。其未敘述上訴理由者，應於上訴期間屆滿後20日
內向本院補提理由書(均須按他造當事人之人數附繕本)「切勿逕
送上級法院」。 
        　　　　　　　　　　　　　　　書記官　黃挺豪
中　　華　　民　　國　 110　　年　　12　　月　　1 　　日